臺灣臺南地方法院刑事判決
111年度交易字第684號
公  訴  人  臺灣臺南地方檢察署檢察官
被      告  萬文能



上列被告因公共危險案件，經檢察官提起公訴（111年度偵字第1
3014號），被告就被訴事實為有罪之陳述，本院裁定進行簡式審
判程序，判決如下：
    主  文
萬文能駕駛動力交通工具而吐氣所含酒精濃度達每公升零點二五
毫克以上，處有期徒刑捌月。
    事實及理由
一、本件除應於證據欄補充：「被告萬文能於本院審理時之自白
    」外，其餘之犯罪事實及證據均引用本件起訴書之記載（如
    附件）。
二、核被告所為，係犯刑法第185條之3第1項第1款之駕駛動力交
    通工具而吐氣所含酒精濃度達每公升0.25毫克以上之罪。被
    告曾因酒醉駕車之公共危險犯行，經本院以109年度交簡字
    第619號判處有期徒刑4月併科罰金新臺幣1萬元確定，並於
    民國109年8月31日執行完畢等情，業據檢察官提出上開判決
    書、臺灣臺南地方檢察署檢察官指揮執行命令、執行筆錄、
    繳納罰金通知單、自行收納款項統一收據，經本院於審理時
    踐行調查辯論程序而由被告確認無誤，足證被告受有期徒刑
    執行完畢後，5年以內故意再犯本件有期徒刑以上之罪，為
    累犯，且前案同為酒醉駕車之公共危險犯行，兩者犯罪類型
    及罪質均相同，顯見被告對於刑罰反應力薄弱及具特別惡性
    ，應依刑法第47條第1項規定，加重其刑（依刑事判決精簡
    原則，於主文不記載累犯）。
三、爰審酌被告雖主張其於前案執行後多以自行車代步，未曾如
    以往在外喝酒，其確實有在改過，本案係因午後在工地飲用
    藥酒，返家睡覺後，因肚餓而騎車前往距離不遠之店家吃飯
    ，請求從輕量刑等語，惟被告所涉本案酒醉駕車犯行，已屬
    4犯，且本案之吐氣酒精濃度值達每公升0.67毫克，足見被
    告未因前案刑之執行有所警惕悔改，仍心存僥倖，其除一再
    漠視自己安危，尤枉顧法律禁止規範與公眾道路通行之安全
    ，對交通往來顯已造成高度危險，故本院仍認被告所為實不
    宜予以輕縱，若不量處適當之刑，恐不足以促使其心生警惕
    而避免再犯，復參酌被告於本院審理時坦承犯行，態度尚佳
    ，及其係高職畢業、目前無業、離婚之智識程度、生活狀況
    等一切情狀，量處如主文所示之刑，以示懲儆。　　
據上論斷，應依刑事訴訟法第273條之1第1項、第299條第1項前
段、第310條之2、第454條第2項，判決如主文。
本案經檢察官黃慶瑋偵查起訴，檢察官莊士嶔到庭執行職務
中　　華　　民　　國　　111 　年　　7 　　月　　21　　日
　　　　　　　　　刑事第十五庭  法　官　莊政達
以上正本證明與原本無異。
如不服本判決應於收受本判決後20日內向本院提出上訴書狀，並
應敘述具體理由。其未敘述上訴理由者，應於上訴期間屆滿後20
日內向本院補提理由書狀（均須按他造當事人之人數附繕本）「
切勿逕送上級法院」。 
  　　　　　　　　　　　　　　　書記官　歐慧琪
中　　華　　民　　國　　111 　年　　7 　　月　　21　　日
附錄本案論罪科刑法條：
中華民國刑法第185條之3
駕駛動力交通工具而有下列情形之一者，處3年以下有期徒刑，
得併科30萬元以下罰金：
一、吐氣所含酒精濃度達每公升零點二五毫克或血液中酒精濃度
    達百分之零點零五以上。
二、有前款以外之其他情事足認服用酒類或其他相類之物，致不
    能安全駕駛。
三、服用毒品、麻醉藥品或其他相類之物，致不能安全駕駛。
因而致人於死者，處3年以上10年以下有期徒刑，得併科2百萬元
以下罰金；致重傷者，處1年以上7年以下有期徒刑，得併科1百
萬元以下罰金。
曾犯本條或陸海空軍刑法第54條之罪，經有罪判決確定或經緩起
訴處分確定，於十年內再犯第1項之罪因而致人於死者，處無期
徒刑或5年以上有期徒刑，得併科3百萬元以下罰金；致重傷者，
處3年以上10年以下有期徒刑，得併科2百萬元以下罰金。

【附件】
臺灣臺南地方檢察署檢察官起訴書
                                    111年度偵字第13014號
　　被　　　告　萬文能　男　00歲（民國00年00月00日生）
　　　　　　　　　　　　住○○市○○區○○路0段000巷00號
　　　　　　　　　　　　0樓之00
　　　　　　　　　　　　國民身分證統一編號：Z000000000號
上列被告因公共危險案件，業經偵查終結，認應提起公訴，茲將
犯罪事實及證據並所犯法條分敘如下：
　　　　犯罪事實
一、萬文能前因公共危險案件，先後經臺灣臺南地方法院以108
    年度交簡字第1431號判決處有期徒刑3月確定、109年度交簡
    字第619號判決處有期徒刑4月併科罰金新臺幣1萬元確定，
    均執行完畢。詎其猶不知悔改，明知飲用酒類後不得駕駛動
    力交通工具，竟於民國111年5月16日13時許起，在臺南市北
    區某工地，飲用威士比藥酒若干後，酒後騎乘車牌號碼000-
    000號普通輕型機車先行返家。嗣於同日23時30分許，萬文
    能再度酒後騎乘上開機車，行經臺南市○○區○○路0段000巷00
    號前時，因交通違規而為警攔查，發現其渾身酒氣，遂對其
    施以酒精濃度吐氣檢測後，於同日23時36分測得其吐氣所含
    酒精濃度達每公升0.67毫克，始悉上情。
二、案經臺南市政府警察局第二分局移送偵辦。
　　　　證據並所犯法條
一、上揭犯罪事實，業據被告萬文能於警詢及偵查中坦承不諱，
    並有臺南市政府警察局酒精測定紀錄表、呼氣酒精測試器檢
    定合格證書、臺南市政府警察局舉發違反道路交通管理事件
    通知單各1份、現場照片2張在卷可稽，足認被告自白與事實
    相符，被告犯嫌堪以認定。
二、核被告所為，係犯刑法第185條之3第1項第1款之服用酒類吐
    氣所含酒精濃度達每公升0.25毫克以上而駕駛動力交通工具
    罪嫌。又被告前因不能安全駕駛致公共危險案件，經臺灣臺
    南地方法院判決確定並執行完畢等情，有本署全國刑案資料
    查註紀錄表在卷可佐，是被告本次所犯之罪，其罪名、法益
    種類及罪質，均與前案屬相同性質之罪，其於5年以內故意
    再犯本案有期徒刑以上之罪，顯見被告並未記取教訓，具有
    特別惡性且對刑罰之反應力薄弱，為累犯，請參照司法院大
    法官釋字第775號解釋意旨，依刑法第47條第1項之規定，加
    重其刑。
三、依刑事訴訟法第251條第1項提起公訴。
　　此　致
臺灣臺南地方法院
中　　華　　民　　國　 111　　年　　5 　　月　　25  　日
                              檢  察  官　黃慶瑋
本件證明與原本無異 
中　　華　　民　　國　 111　　年　　6 　　月　　2  　 日
                              書  記  官  楊芝閩